# 请教陈版：关联方交易披露

提问人：songxiaomincpa 时间：2014-10-21 16:26:40
A公司和B信托公司同属统一母公司控制，A公司购买了B信托公司发行的集合信托和单一信托计划的产品作为投资， 是否属于关联方交易 A公司是否要披露关联方和关联方交易的有关信息

回答人：chenyiwei
属于关联方交易，相当于该信托公司向A公司提供了理财服务。所以应作为关联方交易，披露主要交易条款、购买理财产品金额、对应的管理费金额等信息。

提问人：qshzhyd 时间：2014-10-21 21:20:15
假设还有C公司也是关联方，A公司将信托产品转让给了C公司，并在B信托公司进行了登记。那么C公司在报告中，与A公司和B信托之间的交易都需要披露吗？

回答人：chenyiwei
都需要。